最高法院民事裁定            一○○年度台上字第一九一八號
上  訴  人  臺灣菸酒股份有限公司
法定代理人  徐安旋
訴訟代理人  洪國誌律師
            黃秀珠律師
被 上訴 人  李  強
            邱瑞奇
            李喬伊
            魏建雄
            廖欽望
            高秉樺
            廖欽材
上列當事人間請求損害賠償事件，上訴人對於中華民國一○○年
三月十六日台灣高等法院第二審判決（九十九年度重上字第四六
二號），提起上訴，本院裁定如下：
    主  文
上訴駁回。
第三審訴訟費用由上訴人負擔。
    理  由
按上訴第三審法院，非以原判決違背法令為理由，不得為之。又
提起上訴，上訴狀內應記載上訴理由，其以民事訴訟法第四百六
十九條所定事由提起第三審上訴者，應於上訴狀內表明：原判決
所違背之法令及其具體內容、暨依訴訟資料合於該違背法令之具
體事實。其依同法第四百六十九條之一規定提起上訴者，並應具
體敘述為從事法之續造、確保裁判之一致性或其他所涉及之法律
見解具有原則上重要性之理由。同法第四百六十七條、第四百七
十條第二項分別定有明文。而依同法第四百六十八條規定，判決
不適用法規或適用不當者，為違背法令；依同法第四百六十九條
規定，判決有該條所列各款情形之一者，為當然違背法令。是當
事人提起第三審上訴，如合併以同法第四百六十九條及第四百六
十九條之一之事由為上訴理由時，其上訴狀或理由書應表明該判
決所違背之法令條項，或有關判例、解釋字號，或成文法以外之
習慣或法理等及其具體內容，暨係依何訴訟資料合於該違背法令
之具體事實，並具體敘述為從事法之續造、確保裁判之一致性或
其他所涉及之法律見解具有原則上重要性之理由。如未依上述方
法表明，或其所表明者與上開法條規定不合時，即難認為已合法
表明上訴理由，其上訴自非合法。本件上訴人對於原判決提起第
三審上訴，雖以該判決違背法令為由，惟核其上訴理由狀所載內
容，係就原審取捨證據、認定事實及解釋契約之職權行使所論斷
：第一審共同被告華鑫國際企業股份有限公司（下稱華鑫公司）
以偽造之定存單虛冒設定質權與上訴人，以增加華鑫公司與上訴
人間菸酒買賣購貨（未付款）額度及延期付款優惠之行為人，為
華鑫公司實際經營者即被上訴人李強。被上訴人廖欽望雖為華鑫
公司登記負責人，然未參與該公司營運業務；被上訴人高秉樺之
被繼承人楊明達生前為華鑫公司協理，被上訴人邱瑞奇為李強之
助理，均係聽命於李強；廖欽望、楊明達、邱瑞奇三人（下稱廖
欽望等三人）各依其職務，或以負責人名義發文、或繕發申請設
質、展期相關公文、或陪同李強辦理設質申請，協助用印、遞交
相關文件等，難認有不法。被上訴人李喬伊為李強之配偶，所受
領華鑫公司之款項，乃華鑫公司撥付李強薪資或清償借款而支付
。上訴人未能證明廖欽望等三人及李喬伊對於李強上開偽造存單
虛冒設質行為有知情參與或過失協助之不法情事，則其依侵權行
為法律關係，請求廖欽望、高秉樺、邱瑞奇、李喬伊就其所受華
鑫公司未付貨款損害新台幣（下同）五千六百五十四萬九千三百
零八元，負侵權行為連帶賠償責任，難認有據。另第一審共同被
告理誼有限公司（下稱理誼公司）係依上訴人規定，以華鑫公司
為連帶保證人，申請使用遠期票據付款方式購貨，經上訴人核准
，難認有詐欺之情，復理誼公司購貨與華鑫公司以偽造存單虛冒
設質行為無涉，上訴人主張被上訴人應就其所受理誼公司未付款
損害四百七十二萬五千二百八十三元，負連帶賠償責任，亦非有
理等情，指摘為不當，並就原審命為辯論及已論斷者，泛言謂為
違法，而非表明該判決所違背之法令及其具體內容，暨依訴訟資
料合於該違背法令之具體事實，更未具體敘述為從事法之續造、
確保裁判之一致性或其他所涉及之法律見解具有原則上重要性之
理由，難認其已合法表明上訴理由。依首揭說明，應認其上訴為
不合法。
據上論結，本件上訴為不合法。依民事訴訟法第四百八十一條、
第四百四十四條第一項、第九十五條、第七十八條，裁定如主文
。
中    華    民    國  一○○  年   十一   月    三    日
                      最高法院民事第五庭
                          審判長法官  劉  福  聲  
                                法官  黃  義  豐  
                                法官  劉  靜  嫻  
                                法官  袁  靜  文  
                                法官  李  慧  兒  
本件正本證明與原本無異
                                      書  記  官  
中    華    民    國  一○○  年   十一   月   十六   日
                                                      K